fi: Ikkunalasin pintakäsittely: Akustinen/laminoitu; Jälkikäteen tummennettu; Läpinäkyvä; Tehdastummennettu; Huurrettu; Lämmitettävä (huurteenpoisto); Peilaava/heijastava; Tummennettu (näkösuoja); Savulasi; Muu
el: Φινίρισμα τζαμιού παραθύρου: Ακουστικό / Laminated; Aftermarket φιμέ; Διάφανο; Εργοστασιακό φιμέ; Αμμοβολής; Θερμαινόμενο (αποθαμβωτικό); Καθρέφτης / Ανακλαστικό; Φιμέ (σκούρο); Φιμέ (smoked); Άλλο
nb: Overflatebehandling av vindusglasset: Akustisk / laminert; Ettermarkedstonet; Klar; Fabrikktonet; Frostet; Oppvarmet (varmetråder); Speil / reflekterende; Innsynsskjermet (mørk); Sotet; Annet
sk-SK: Povrchová úprava okenného skla: Akustické/vrstvené; Dodatočne tónované; Číre; Tónované z výroby; Matné; Vyhrievané (odmrazovanie); Zrkadlové/reflexné; Tmavé (súkromie); Dymové; Iné
da: Finish på bilrude: Akustisk / lamineret; Eftermarkedstonet; Gennemsigtig; Fabrikstonet; Matteret / frostet; Opvarmet (defroster); Spejl / reflekterende; Mørktonet (privacy); Røgfarvet; Andet
nl: Ruit glas afwerking: Akoestisch/gelaagd; Achteraf getint; Transparant; Af fabriek getint; Mat; Verwarmd (ontdooier); Spiegelend/reflecterend; Privacy (donker); Rookglas; Overige
lt-LT: Langų stiklo apdaila: Akustinis / laminuotas; Tamsintas papildomai; Skaidrus; Tamsintas gamykloje; Matinis; Šildomas; Veidrodinis / atspindintis; Privatumo (tamsus); Dūminis; Kita
ko: 창유리 마감: 차음 / 접합; 애프터마켓 틴팅; 투명색; 공장 출고 틴팅; 반투명; 열선(디프로스터); 거울 / 반사; 사생활 보호(다크); 스모크; 기타
ja: 窓ガラス仕上げ: 遮音 / 合わせ; 後付けスモークフィルム; 透明; 純正プライバシーガラス; すりガラス; 熱線入り (デフォッガー); ミラー / 反射; プライバシーガラス (ダーク); スモーク; その他
sl-SI: Končna obdelava okenskega stekla: Akustično/laminirano; Naknadno zatemnjeno; Prozorno; Tovarniško zatemnjeno; Motno; Ogrevano (odmrzovanje); Zrcalno/odsevno; Zaščita zasebnosti (temno); Zatemnjeno; Drugo
hu: Ablaküveg felületkezelése: Akusztikus / Rétegelt; Utólag sötétített; Átlátszó; Gyárilag sötétített; Mattított; Fűthető (páramentesítő); Tükrös / Fényvisszaverő; Belátásgátló (sötét); Füstszínű; Egyéb
th: การตกแต่งกระจกหน้าต่าง: กันเสียง / ลามิเนต; ติดฟิล์มกรองแสงนอกศูนย์; โปร่งใส; ติดฟิล์มกรองแสงจากโรงงาน; กระจกฝ้า; ระบบไล่ฝ้า (ฮีตเตอร์); กระจกเงา / สะท้อนแสง; เพื่อความเป็นส่วนตัว (สีเข้ม); รมดำ; อื่นๆ
pt-PT: Acabamento do vidro da janela: Acústico/laminado; Fumado pós-venda; Transparente; Fumado de fábrica; Fosco; Aquecido (desembaciador); Espelhado/refletor; Privacidade (escuro); Fumado; Outro
sv: Fönsterglasfinish: Akustisk / laminerad; Eftermarknadstonad; Genomskinlig; Fabrikstonad; Frostad; Uppvärmd (defroster); Spegel / reflekterande; Insynsskyddad (mörk); Rökfärgad; Övrigt
es: Acabado del vidrio de la ventana: Acústico / laminado; Tintado no original; Transparente; Tintado de fábrica; Esmerilado; Con calefacción (desempañador); Espejo / reflectante; Privacidad (oscuro); Ahumado; Otro
zh-CN: 车窗玻璃表面处理: 隔音/夹层; 售后着色; 透明; 原厂着色; 磨砂; 加热（除霜）; 镜面/反光; 隐私玻璃（深色）; 烟熏色; 其他
tr: Pencere camı yüzey işlemi: Akustik / lamine; Sonradan filmli; Şeffaf; Fabrika çıkışlı renkli; Buzlu; Isıtmalı (buz çözücü); Aynalı / yansıtıcı; Gizlilik (koyu); Füme; Diğer
ru: Отделка автомобильного стекла: Акустическое / ламинированное; Неоригинальная тонировка; Прозрачное; Заводская тонировка; Матовое; С обогревом (антиобледенитель); Зеркальное / отражающее; Темное (для приватности); Дымчатое; Другое
pl: Wykończenie szyby: Akustyczne/laminowane; Przyciemniane poza fabryką; Przezroczyste; Fabrycznie przyciemniane; Szronione; Podgrzewane (odszraniacz); Lustrzane/odblaskowe; Zapewniające prywatność (ciemne); Dymione; Inne
fr: Finition du vitrage: Acoustique / feuilleté; Teinté en seconde monte; Transparent; Teinté d’usine; Dépoli; Chauffant (dégivrage); Miroir / réfléchissant; Intimité (sombre); Fumé; Autre
vi: Hoàn thiện kính cửa sổ: Cách âm / nhiều lớp; Dán phim cách nhiệt sau khi mua; Trong suốt; Kính màu nguyên bản; Kính mờ; Có sưởi (rã đông); Tráng gương / phản quang; Riêng tư (tối màu); Kính khói; Khác
bg-BG: Покритие на стъклото на прозореца: Акустично / ламинирано; Допълнително затъмнено; Прозрачно; Фабрично затъмнено; Матирано; Отопляемо (нагревател); Огледално / отразяващо; Затъмнено за поверителност (тъмно); Опушено; Друго
de: Oberfläche des Fensterglases: Akustisch / laminiert; Nachträglich getönt; Transparent; Ab Werk getönt; Mattiert; Beheizt (Defroster); Verspiegelt / reflektierend; Sichtschutz (dunkel); Rauchglas; Sonstige
en: Window glass finish: Acoustic / laminated; Aftermarket tinted; Clear; Factory tinted; Frosted; Heated (defroster); Mirror / reflective; Privacy (dark); Smoked; Other
pt-BR: Vidro de janela acabamento: Acústico / Laminado; Película de escurecimento aplicada; Transparente; Escurecimento de fábrica; Fosco / Jateado; Aquecido (desembaçador); Espelhado / Refletivo; Privacidade (escuro); Fumê; Outro
cs: Povrchová úprava okenního skla: Akustické/vrstvené; Dodatečně tónované; Průhledné; Tónované z výroby; Matné; Vyhřívané (odmrazování); Zrcadlové/reflexní; Soukromé (tmavé); Kouřové; Jiné
zh-TW: 車窗玻璃表面處理: 隔音 / 膠合; 售後隔熱紙; 透明; 原廠深色玻璃; 霧面; 加熱 (除霜); 鏡面 / 反光; 隱私玻璃 (深色); 燻黑; 其他
ro-RO: Finisajul geamului: Acustic / laminat; Fumuriu aftermarket; Clar; Fumuriu din fabrică; Mat; Încălzit (degivrare); Oglindă / reflectorizant; Privacy (fumuriu închis); Fumuriu; Altele
hr-HR: Završna obrada prozorskog stakla: Akustično / laminirano; Naknadno zatamnjeno; Prozirno; Tvornički zatamnjeno; Matirano; Grijano (odmrzivač); Zrcalno / reflektirajuće; Za zaštitu privatnosti (tamno); Dimljeno; Ostalo
it: Finitura del vetro dei finestrini: Acustica / stratificata; Oscurata aftermarket; Trasparente; Oscurata di fabbrica; Smerigliata; Riscaldata (sbrinatore); A specchio / riflettente; Privacy (scura); Fumé; Altro